臺灣臺中地方法院刑事判決　　　　　　　　　　　　 九十一年易字第一０二０號
　　公　訴　人　臺灣臺中地方法院檢察署檢察官
　　被　　　告　丙○○
右列被告因家庭暴力罪之過失致死案件，經檢察官提起公訴（九十年度偵字第一五一
二八號、九十一年度偵字第五五七五號），本院判決如左：
    主      文
丙○○因過失致人於死，處有期徒刑捌月。
    事      實
一、丙○○與乙○○（另經檢察官為不起訴處分）未婚產下一子甲○○（民國九十年
    五月十四日出生）。丙○○於民國（下同）九十年六月十五日下午，在台中縣潭
    子鄉○○路○段一一七巷十七弄三十六號五樓租住處，因不滿其子甲○○哭鬧，
    竟出手毆打甲○○臉部、背部、腿部及臀部，致甲○○受有顱內出血等傷害（傷
    害部分未據告訴），嗣於同年六月十五日晚上八時許，送往中國醫藥學院附設醫
    院治療，迄九十年七月六日出院，出院時醫師特別交待要避免搖。詎丙○○於
    九十年七月八日凌晨某時，在台中縣潭子鄉○○村○○街五十七號住處，復因甲○○哭鬧不休，影響其睡覺，又出手毆打甲○○身體，致甲○○受有左手手肘外
    側三處、左下腹、右肩胛骨多處及右大腿中段瘀青之傷害（傷害部分未據告訴）
    。
    另於九十年七月八日下午五時許，在前揭大成街五十七號住處，因經濟拮据又失
    業中，心生煩悶，而與乙○○發生口角，乃遷怒於甲○○，見甲○○哭鬧又不吃
    牛奶，本應注意甲○○出生尚未滿二個月，身體非常脆弱，且顱內出血尚未完全
    康復，如搖其身體，可能再次造成甲○○顱腦損傷或危及其生命，且依當時情
    形並無不能注意之情事，竟疏未注意，而以雙手抓住甲○○肩膀前後搖其身體
    約五、六秒鐘，致甲○○因而受有顱內出血及眼底黃斑部水腫之傷害，雖經送中
    國醫藥學院附設醫院急救，仍於九十年八月十六日晚上十一時許，因鈍力性顱腦
    損傷、硬腦膜下腔血腫，合併多重器官衰竭不治死亡。
二、案經台中縣警察局豐原分局報請台灣台中地方法院檢察署檢察官及該署檢察官據
    報相驗後自動檢舉偵查起訴。
    理      由
一、訊之被告丙○○固坦承有先後於右揭時、地毆打被害人甲○○之事實，惟矢口否
    認有搖甲○○身體致顱內出血死亡之犯行，辯稱：伊因和乙○○吵架，甲○○
    又哭，伊就抱起甲○○用力放在乙○○手上，並未搖其身體云云。惟查：右
    揭事實，業據被害人母親乙○○於偵查中指述綦詳；且被害人甲○○因腦部受創
    致顱腦損傷及硬腦膜下腔血腫，合併多重器官衰竭不治死亡等情，亦經台灣台中
    地方法院檢察署檢察官督同檢驗員相驗屬實，並製有勘驗筆錄、驗斷書及相驗屍
    體證明書附卷可稽，復有中國醫藥學院附設醫院病歷影本乙份附卷可參；又本件
    經解剖送法務部法醫研究所鑑定結果，亦認被害人死亡原因係遭虐待、鈍力性顱
    腦損傷、陳舊性硬腦膜下腔血腫及顯著腦萎縮所致，死亡方式係他為，有該所（
    ９０）法醫所醫鑑字第一０五三號鑑定書附卷可憑。按被告出手搖被害人之際
    ，本應注意被害人出生尚未滿二個月，身體非常脆弱，且顱內出血尚未完全康復
    ，如搖其身體，可能再次造成被害人顱腦損傷或危及其生命，而依當時情形，
    被告亦無不能注意之情事，竟疏未注意及此，貿然以雙手抓住被害人肩膀前後搖
    其身體，足證被告之搖行為，顯有過失，且被告過失行為，與被害人之死亡
    結果間，具有相當因果關係。是被告上開所辯，無非事後卸責之詞，不足採信，
    事證明確，其過失致人於死之犯行堪以認定。
二、核被告丙○○所為，係犯刑法第二百七十六條第一項之過失致人於死罪。爰審酌
    被告因出生尚未滿二月之其子即被害人甲○○哭竟忍心施以暴力毆打，致受有
    顱內出血等傷害，及其犯罪之動機、目的、手段、所生危害與犯罪後態度等一切
    情狀，量處如主文所示之刑，以資懲儆。
三、據上論斷，應依刑事訴訟法第二百九十九條第一項前段，刑法第二百七十六條第
    一項、罰金罰鍰提高標準條例第一條前段，判決如主文。
中    華    民    國      九十一      年       十      月    二十五     日
                                    臺灣台中地方法院刑事第三庭
                                            法  官  朱  光  國
右正本證明與原本無異。
如不服本判決，應於判決送達後十日內向本院提出上訴狀( 應附繕本 )，上訴於臺灣
高等法院臺中分院。
                                        書記官
中    華    民    國      九十一      年       十      月    二十八     日
刑法第二百七十六條第一項
因過失致人於死者，處二年以下有期徒刑、拘役或二千元以下罰金。
                Ｂ
